# 请教陈版，按揭方式购入机器设备的会计处理

提问人：nenhui 时间：2020-04-17 16:25:24
请教陈版，本公司购入设备一台，总额 3000 万，已支付 1500 万元，再与融资租赁公司签订融资租赁合同，由租赁公司代付 1500 万元，每月支付固定金额租金（含利息），三年还清。
请问：这是售后回租还是融资租赁，会计核算如何处理。

回答人：chenyiwei
“这是售后回租还是融资租赁”并不是主要问题，其实质就是融资租赁公司为本企业购建固定资产提供了融资。应按分期付款购买固定资产处理，固定资产的成本=已支付的 1500 万元+应支付给租赁公司的各期租金折现值+其他由本企业承担的税费等。应支付给租赁公司的未来租金（不含增值税，下同）确认为长期应付款，与其折现值之间的差额确认为未确认融资费用。